【裁判字號】    95,簡上,13
【裁判日期】    950328
【裁判案由】    傷害
【裁判全文】
臺灣基隆地方法院刑事判決              95年度簡上字第13號
上  訴  人
即  被  告  丁○○
上訴人即被告因傷害案件，不服本院基隆簡易庭中華民國94年12
月26日所為94年度基簡字第908 號簡易判決（聲請簡易判決處刑
書案號：台灣基隆地方法院檢察署94年度調偵字第124 號）提起
上訴，本院管轄之第二審合議庭判決如下：
    主  文
原判決撤銷。
丁○○傷害人之身體，累犯，處拘役伍拾日，如易科罰金，以
佰元折算壹日。
    事  實
一、丁○○曾因恐嚇取財罪，經最高法院以90年度台上字第2827
    號判處有期徒刑1年6月確定，並於91年5月16 日執行完畢。
二、丁○○於94年6月30日晚上8時許，在基隆市○○路63號麗景
    江山社區管理處，與甲○○因租屋事宜協調時一言不合，竟
    出於傷害人之身體之犯意，出手毆打甲○○，致其受有左上
    臂與下背痛挫傷等傷害。
三、案經被害人甲○○訴由台灣基隆地方法院檢察署檢察官偵查
    終結向本院聲請以簡易判決處刑。
    理  由
一、上開出手毆打甲○○之事實，業據被告丁○○於偵查中、本
    院準備程序中及審理中自白不諱，並經證人即被害人甲○○
    於偵查中證述屬實，且為證人即到場處理之員警乙○○到院
    結證無誤，更有行政院衛生署基隆醫院驗傷診斷書1 份附卷
    可稽，足認被告之自白與事實相符，可以採信。本案事證明
    確，被告犯行洵堪認定，應依法論科。
二、核被告所為，係犯刑法第277第1項之傷害罪。被告有事實欄
    所載之科刑執行情形，有台灣高等法院被告前案紀錄表在卷
    可稽，其於受有期徒刑之執行完畢後，5 年內再犯有期徒刑
    以上之本罪，為累犯，應依刑法第47條規定加重其刑。
三、原審予以論罪科刑，固非無見。惟原審量刑時漏未斟酌告訴
    人甲○○於員警到場處理時，以台語對被告稱「我拜託你給
    我打」之挑釁言語，刺激被告，終致被告出手打告訴人，告
    訴人對此亦應負相當責任之情節；亦誤會被告有「來電向書
    記官佯稱告訴人已表原諒，即將遞送撤回書狀，經書記官告
    以須告訴人本人具狀，方為作罷」之事實，實則，告訴人確
    有與被告通電話，並在電話中談及撤回告訴事宜，此有該次
    通話之錄音帶與譯文附卷可稽，顯見被告並非無中生有，欲
    欺瞞法院。原審就此部分，尚有未合，被告上訴意旨執此指
    摘原判決不當，核有理由，應由本院予以撤銷改判。審酌被
    告有多次犯罪前科，素行不佳，僅因細故即出手毆人成傷，
    ，顯不知悔改，告訴人所受傷害尚非嚴重，被告到案後均自
    白犯行，態度尚佳等一切情狀，量處如主文所示之刑，並諭
    知易科罰金之折算標準，以示懲戒。
據上論斷，應依刑事訴訟法第455條之1第3項、第371條、第369
條第1項前段、第299條第1項前段，刑法第277條第1項、第47條
、第41條第1項前段，罰金罰鍰提高標準條例第1條前段、第2條
，判決如主文。
本案經檢察官丙○○到庭執行職務。
中    華    民    國    95    年    3     月    28    日
                  刑事第二庭審判長法  官  王福康
                                  法  官  齊  潔
                                  法  官  何怡穎
以上正本證明與原本無異。
本判決不得上訴。
中    華    民    國    95    年    3     月    28    日
                                  書記官  施鴻均
【附錄論罪法條】
刑法第277條第1項：
    傷害人之身體或健康者，處3年以下有期徒刑、拘役或1千元
    以下罰金。


司法院資訊處製作；財團法人民間司法改革基金會備份。
